【裁判字號】    92,易,569
【裁判日期】    921111
【裁判案由】    竊盜
【裁判全文】
臺灣屏東地方法院刑事判決                          九十二年度易字第五六九號
    公  訴  人  臺灣屏東地方法院檢察署檢察官
    被      告  甲○○
右列被告因竊盜案件，經檢察官提起公訴（九十二年度偵字第三四八九號），本院判
決如左：
      主  文
甲○○無罪。
      理  由
一、公訴意旨略以：被告甲○○於民國八十八年間因竊盜案件，經法院判處有期徒刑
    一年二月確定，於八十九年一月二十五日執行，嗣於九十年六月二十二日假釋，
    已於九十年八月十七日保護管束期滿，仍不知悔改，意圖為自己不法之所有，於
    九十二年六月五日二十二時許，在屏東縣里港鄉○○村○○路六十五號前，乘車
    牌號碼ＷＫ─八二二六號自小客貨車車主乙○○不在之際，以客觀上足為兇器之
    六角扳手，插入電門鎖，加以破壞，以該扳手發動該車，予以竊取，用供代步，
    並將車內音響、地毯、後座排椅拆除，據為己有，迄九十二年六月七日十五時許
  ，在屏東縣高樹鄉○○村○○路，為警查獲，扣得該車及六角扳手一支，因認被
    告涉嫌竊盜云云。
二、公訴意旨認被告涉有刑法第三百二十一條第一項第三款之竊盜罪嫌，係以被害人
    乙○○所為指述，及被告自承該車以六角扳手即可發動，顯非正常使用情形，而
    被告所稱之借車對象，非但不知其真實姓名，連電話、住址亦一概不知，顯係杜
    撰，被告經警查獲時亦有六角扳手一支扣案足證，可見該扳手係隨身使用，用以
    犯罪，有該車及六角扳手相片共六張在卷可考，此外復有車輛竊盜車牌失竊資料
    個別查詢報告表、車輛協尋證明單各一紙附卷可參等情，為其論罪依據。訊據被
    告否認有何竊盜犯行，辯稱：該車係在屏東縣高樹土地公廟喝酒時，向綽號「慶
    仔」之朋友所借，其不知道「慶仔」的真實姓名、電話及住址，借車時亦未拿行
    車執照等語。
三、按犯罪事實應依證據認定之，無證據不得推定其犯罪事實，刑事訴訟法第一百五
    十四條定有明文。所謂犯罪事實之證據，係指足以認定被告確有犯罪行為之積極
    證據而言，該項證據且須適合被告犯罪事實之認定，始得採為斷罪資料（最高法
    院二十九年上字第三一０五號、五十三年台上字第二七五０號判例參照）。告訴
    人之指訴，須無瑕疵可指，且就其他方面調查，又與事實相符，始足採為認定犯
    罪事實之憑證。苟積極證據不足證明犯罪事實，被告之抗辯或反證縱屬虛偽，仍
    不能以資為積極證據應予採信之理由，而應為被告有利之認定（最高法院七十年
    台上字第三八一號、三十年上字第四八二、八一六號判例參照）。
四、經查：
(一)、ＷＫ─八二二六號自小客貨車係乙○○所有，於九十二年六月五日二十二時許，
    在屏東縣里港鄉○○村○○路六五號前失竊之事實，已據乙○○於警訊中陳述明
    確，有警訊筆錄及贓物認領保管單在卷可按（警卷第四頁、第十三頁），被害人
    乙○○此部分之指訴，堪信為真實。而被告係於九十二年六月七日十五時許，駕
    駛該車在屏東縣高樹鄉○○村○○路為警查獲之事實，亦迭據其於警、偵訊及本
    院審理時供認在卷，被告駕駛該車被查獲之時地既與被害人乙○○失竊車輛之時
    間及地點不同，且依被告所陳，其取得車輛之地點係在屏東縣高樹鄉長榮村，亦
    與被害人失竊車輛之處所迥異，自難僅因車輛係在被告駕駛中被警查獲，遽認被
    害人失竊之車輛係被告所竊取。
(二)、被告遭警查獲時，自該車取出Ｌ型六角扳手一支，係被告取車時即插在該車之鑰
    匙孔上，用以供該車啟動之用，業據被告供承在卷，且有照片四張可資佐證（警
    卷第二至第三頁、第十六頁至第十七頁），則該Ｌ型六角扳手一支既係用以啟動
    該車之用，自難認該Ｌ型六角扳手係被告隨身攜帶，以供竊取上開車輛犯罪所用
    。
(三)、被告於警、偵訊及本院審理中自始否認該車為其所竊，且一再指出該車係其向綽
    號「慶仔」之朋友所借，雖其未能明確供出「慶仔」之真實姓名及年籍資料，惟
    此中原因或係被告的確不知，或係被告另有隱情，或係被告不願使該位友人陷於
    刑事訴追，則難以其未能明確供出該車之來源，即逕自推測該車係被告所竊取。
(四)、綜上所述，被告被訴竊取被害人乙○○之車輛罪嫌尚屬不能證明，此外，復查無
    其他積極證據足資認定被告有何公訴人所指之竊盜犯行，依前揭法條規定及說明
    ，自應為被告無罪之諭知。至被告是否知悉其所駕駛之上開車輛係屬贓物，另涉
    犯刑法第三百四十九條第一項之贓物罪嫌，茲因該部分犯罪事實與本件犯罪事實
    不同，本院不得逕予變更法條並加以審理，自應由檢察官另行依法偵查，併予敘
    明。
四、本件既經諭知被告無罪，公訴人聲請併案審理部分（九十二年度偵字第三七七六
    號、第四一七四號）即難認與本件有何裁判上一罪之關係，此部份本院即無從審
    理，爰退請檢察官另行卓處，附此敘明。
據上論斷，應依刑事訴訟法第三百零一條第一項，判決如主文。
本案經檢察官何克昌到庭執行職務。
中      華      民      國      九十二      年    十一  月    十一    日
                                      臺灣屏東地方法院刑事第三庭
                                          審判長法  官   蔡國卿
                                                法  官   李淑惠
                                                法  官   柯雅惠
右正本證明與原本無異。
如不服本判決應於收受本判決送達後十日內向本院提出上訴書狀，其未敘述上訴理由
者，並得於提起上訴後十日內向本院補提理由書狀（均須按他造當事人之人數附繕本
 ）「切勿逕送上級法院」
                                                書記官   葉祝君
中      華      民      國      九十二      年    十一    月    十一    日


司法院資訊處製作；財團法人民間司法改革基金會備份。
